臺灣高等法院臺南分院民事裁定　100年度抗字第202號
抗　告　人　林佳勳
相　對　人　寰辰資產管理股份有限公司
法定代理人　劉文平
上列抗告人因與相對人寰辰資產管理股份有限公司間聲請停止執
行事件，對於中華民國100年8月31日台灣台南地方法院（100年
度聲字第189號）所為裁定，提起抗告，本院裁定如下：
    主  文
抗告駁回。
抗告程序費用新台幣壹仟元由抗告人負擔。
    理  由
一、抗告意旨略以：民國79年左右，因訴外人盟成企業有限公司
    以坐落台北市○○路之房屋，向第一銀行南門分行貸款新台
    幣（下同）1,400萬元，其中部分為信用貸款，抗告人即債
    務人林佳勳為保證人之一，嗣因借款人盟成企業有限公司無
    法按期繳納利息，約於83年遭拍賣抵押品清償債務，期間貸
    款人連同拍賣所得已陸續清償即2,000餘萬元，當時債權餘
    額應僅剩數十萬元，況抗告人林佳勳約自83年間起以每月一
    萬元，合計代償約20萬元給第一銀行南門分行，同時本案另
    一保證人高復昇自97年起也陸續代償給馬商富析資產管理股
    份有限公司台灣分公司數十萬元及相對人寰辰資產管理股份
    有限公司約一佰餘萬元(其中最後一筆，一次給付相對人公
    司70萬元以為與該公司全案和解結案之條件，詎相對人公司
    收錢後利用一般人對法律事件之無知，經過一段時間又開始
    經由法院對本案之其他保證人，再發出以原貸款案件信貸部
    分之總額400萬元之執行命令，並聲稱該項和解之效力僅限
    於保證人高復昇一人)；相對人公司為圖謀取巨額不法利益
    ，無故拒不提供債務人及相關保證人還款歷史明細，且無視
    於相關當事人的還款事實，竟以該債權信貸部分原始放款單
    據之總額400萬為標的向法院申請執行命令，而且從未將相
    關文件正確的送達給債務人，以此估算相對人公司僅以20萬
    元以內購得之債權，竟然可以將借款人及保證人等所謂的債
    務人如奴隸般的買賣且終身將被奴役，如此號稱現代化社會
    的臺灣之公平、公理和正義何存。為確保社會之公平與正義
    ，若相對人公司堅持意圖利用法院，來謀取不當利益，懇請
    鈞院暫時免繳或將本案所訂之保證金責由相對人公司繳納。
二、按有回復原狀之聲請或提起再審或異議之訴，或對於和解為
    繼續審判之請求，或提起宣告調解無效之訴、撤銷調解之訴
    ，或對於許可強制執行之裁定提起抗告時，法院因必要情形
    或依聲請定相當並確實之擔保，得為停止強制執行之裁定，
    強制執行法第18條第2項定有明文。又法院依上開規定酌定
    擔保金額而准許停止強制執行之裁定者，該項擔保係備供債
    權人因停止執行所受損害之賠償，其數額應依標的物停止執
    行後，債權人未能即時受償或利用該標的物所受之損害額，
    或其因另供擔保強制執行所受之損害額定之，非以標的物之
    價值或其債權額為依據。最高法院91年度台抗字第429號裁
    定為同一見解可供參考。
三、抗告人以其向原審提起第三人異議之訴為理由，聲請裁定停
    止臺灣臺南地方法院100年度司執字第64368號執行事件之強
    制執行程序，經原審審究該強制執行案卷及抗告人提起之10
    0年度補字第398號第三人異議之訴事件卷宗後，認抗告人之
    聲請停止強制執行，非無理由，裁定抗告人於供擔保後，上
    開強制執行程序，於前揭第三人異議之訴事件判決確定前應
    暫予停止，揆諸前開強制執行法第18條第2項之規定，自屬
    有據。
四、至抗告人提起抗告指摘原法院命抗告人繳納擔保金有違社會
    公平正義應屬不當云云。經查：
  (1)本件相對人係以臺灣士林地方法院84年度執富字第1334號債
    權憑證為執行名義，聲請強制執行，原審以100年度司執字
    第64368號返還消費借貸款強制執行事件受理，並於100年8
    月9日就抗告人林佳勳對第三人台南市政府觀光旅遊局之薪
    資債權核發移轉命令，債權金額為400萬元及自84年3月5日
    起至清償日止，按年息百分之12點25計算之利息，並自民國
    81年1月26日起至清償日止，其逾期在6個月內者，按上開利
    率百分之10，逾期超過6個月部分，按上開利率百分之20計
    算之違約金。審酌相對人因停止執行可能遭受之損害，非以
    債權額為依據，而係因抗告人聲請停止執行，相對人債權受
    償之時間，必然延宕，是本件相對人因停止強制執行程序可
    能所受之損害，即為停止期間所發生之法定遲延利息無法受
    償，以及因延後執行，抗告人可能因離職等因素，而造成相
    對人執行無著所生之風險。是以抗告人之薪資債權數額為計
    算標準，應足供擔保相對人因停止執行所可能遭受之損害，
    應屬適當。
  (2)抗告人被扣押之薪資債權金額，為對第三人台南市政府觀光
    旅遊局之每月應領薪資債權三分之一，參以勞保局被保險人
    投保資料查詢表抗告人投保薪資為21,900元，有勞保局電子
    閘門查詢資料1份附於原審100年度司執字第64368號執行卷
    可參，是抗告人遭相對人扣押之薪資債權額每月約為7,300
    元【計算式：21,900元1/3＝7,300元】。參酌抗告人提起
    之第三人異議之訴訴訟標的價額，業經承審法官核定為400
    萬元，有該訴訟原法院補費裁定在卷可憑，已逾150萬元，
    為得上訴第三審之訴訟事件，依據司法院頒各級法院辦案期
    限實施要點規定：第一、二、三審通常程序審判案件之期限
    依序為1年4個月、2年、1年，共計為4年4個月，可資作為抗
    告人提起第三人異議之訴獲准停止執行而致相對人延宕受償
    之受損期間為52個月，以此計算相對人於債務人異議之訴訴
    訟期間執行而可得之債權總額為379,600元【計算式：7,300
    元X52=379,600元】，相對人因停止執行，未能即時經由前
    揭執行程序就抗告人對第三人之薪資債權所受償之債權額至
    多為379,600元，可能因無法運用該筆資金而發生相當於利
    息之損失，該項損失之利率，以依法定利率即週年利率百分
    之5計算較為客觀，且不受利率波動之影響，應屬核算相對
    人因停止執行所受損害最妥適標準。依前揭標準計算結果，
    抗告人應提供之擔保金額應為82,183元【計算方式為：379,
    600元X5%X(4+4/12）【約4.33年】=82,183元（元以下捨去
    ）】，以此金額作為抗告人聲請停止執行如有不當所生損害
    之擔保金應屬適當，是原審酌定抗告人所應提供之擔保金額
    為83,183元，以維兩造當事人之權益，尚屬有據。
  (3)又如前述，本件因抗告人聲請停止執行，相對人債權受償之
    時間，必然延宕，從而本件因停止強制執行程序相對人受有
    停止期間可能因無法運用可受償之該筆資金而發生相當法定
    遲延利息之損失，以及因延後執行，抗告人可能因離職等因
    素，而造成相對人執行無著所生之風險，因此即應由抗告人
    提供擔保金至明。抗告意旨遽以其應免審判費用或由相對人
    繳納，指摘原裁定不當，求予廢棄，為無理由，應予駁回。
五、綜上，原審法院依上開規定，認有必要，斟酌相對人因停止
    執行可能遭受之損害，以裁定命抗告人供相當擔保83,183元
    後停止執行，於法並無不合。抗告意旨仍執前詞，主張原法
    院裁定不當，提起本件抗告，請求另為適法之裁定，為無理
    由，應予駁回。
六、據上論結，本件抗告為無理由，依強制執行法第30條之1、
    民事訴訟法第495條之1第1項、第449條第1項、第95條、第
    78條，裁定如主文。
中    華    民    國   100    年    12    月    2     日
                  民事第三庭    審判長法  官  黃崑宗
                                      法  官  蘇重信
                                      法  官  羅心芳
上為正本係照原本作成。
本裁定除以適用法規顯有錯誤為理由外，不得再抗告。如提再抗
告，應於收受送達後十日內向本院提出再抗告狀（須附繕本），
並繳納再抗告費新台幣一千元。
提起再抗告應委任律師或具有律師資格之人之委任狀；委任有律
師資格者，另應附具律師資格證書及釋明委任人與受任人有民事
訴訟法第466條之1第1項但書或第2項所定關係之釋明文書影本。
中    華    民    國   100    年    12    月    5     日
                                      書記官  易慧玲
【附註】
民事訴訟法第495條之1第2項準用同法第466條之1第1、2項規定
：
(1)對於第二審判決上訴，上訴人應委任律師為訴訟代理人。但上
  訴人或其法定代理人具有律師資格者，不在此限。
(2)上訴人之配偶、三親等內之血親、二親等內之姻親，或上訴人
  為法人、中央或地方機關時，其所屬專任人員具有律師資格並
  經法院認為適當者，亦得為第三審訴訟代理人。
民事訴訟法第466條之2第1項：
  上訴人無資力委任訴訟代理人者，得依訴訟救助之規定，聲請
  第三審法院為之選任律師為其訴訟代理人。